臺灣桃園地方法院民事裁定              100年度抗字第138號
抗  告  人  沈文彬
相  對  人  信誠資產管理有限公司
法定代理人  錢宗源
上列當事人間聲請本票裁定事件，抗告人對於民國100 年9月23
日本院簡易庭司法事務官所為100 年度司票字第4627號裁定提起
抗告，本院裁定如下：
    主  文
抗告駁回。
抗告程序費用新臺幣壹仟元由抗告人負擔。
    理  由
一、本件抗告意旨略以：系爭本票原執票人為賴鐵城（抗告人誤
    繕為「成」），其於民國98年4 月22日將債權讓與相對人，
    惟賴鐵城於94年間已持系爭本票2 紙向本院聲請裁定並強制
    執行，賴鐵城因執行程序未符規定，導致本院撤銷執行，應
    視同未執行，故系爭本票應已罹於追索權時效，賴鐵城所轉
    讓予相對人者為無效之債權，爰提起抗告，並聲明：原裁定
    廢棄；駁回相對人於原審之聲請等語。
二、按執票人向本票發票人行使追索權時，得聲請法院裁定後強
    制執行，票據法第123 條定有明文。次按，本票執票人，依
    票據法第123 條規定，聲請法院裁定許可對發票人強制執行
    ，係屬非訟事件，此項聲請之裁定，及抗告法院之裁定，僅
    依非訟事件程序，就本票形式上之要件是否具備予以審查為
    已足，並無確定實體上法律關係存否之效力，如發票人就票
    據債務之存否有爭執時，應由發票人提起確認之訴，以資解
    決，亦經最高法院57年臺抗字第76號、56年臺抗字第714 號
    判例意旨闡釋明確。
三、經查，相對人主張其執有抗告人所簽發免除作成拒絕證書之
    系爭本票2 紙，屆期為付款之提示，未獲付款，依票據法第
    123 條之規定，聲請裁定許可強制執行等情，已據其提出系
    爭本票為證，原審准許相對人之聲請，裁定准許系爭本票強
    制執行，即無不合。至抗告人所指系爭本票業據賴鐵城聲請
    本票裁定一節，經本院調取本院95年度票字第10574 號卷，
    查知賴鐵城前於95年8 月3 日向本院聲請本票裁定之標的為
    抗告人所簽發163956號之本票1 紙（發票日為93年10月21日
    、票面金額為384,000 元），與系爭本票2 紙分別為163954
    、163955號本票並非相同，此有163956號本票影本附於上開
    卷內可稽，抗告人抗辯之事實已非可採。況系爭本票是否罹
    於追索權時效，屬實體法律關係之認定，應由抗告人另循訴
    訟程序主張，尚無從作為本件抗告之理由。從而，原審法院
    裁定准予強制執行，並無不當。抗告意旨指摘原裁定不當，
    求予廢棄，為無理由，應予駁回。
四、據上論結，本件抗告為無理由，依非訟事件法第46條、第24
    條第1 項，民事訴訟法第495 條之1 第1 項、第449 條第1
    項，裁定如主文。
中    華    民    國  100     年    12    月    7    日
                  民事第二庭  審判長法  官  劉克聖
                                    法  官  卓立婷
                                    法  官  袁雪華
正本係照原本作成。
本裁定不得再抗告。
中    華    民    國  100     年    12    月    7    日
                                    書記官  劉霜潔